臺灣臺中地方法院刑事判決　　　　　　 100年度易字第1806號
公　訴　人　臺灣臺中地方法院檢察署檢察官
被　　　告　董國強
上列被告因竊盜案件，經檢察官提起公訴（100年度偵字第10901
號），本院判決如下：
    主    文
董國強犯竊盜罪，累犯，處有期徒刑月；又犯竊盜罪，累犯，
處有期徒刑貳月；又犯竊盜罪，累犯，處有期徒刑貳月；又犯侵
入住宅竊盜罪，累犯，處有期徒刑柒月。應執行有期徒刑拾壹月
。
    犯罪事實
一、董國強於民國（下同）94年間因妨害兵役治罪條例案件，經
    臺灣南投地方法院以94年度埔刑簡字第178號判處有期徒刑4
    月確定，於95年5月17日縮刑期滿執行完畢。詎其仍不知悔
    改，復各別基於意圖為自己不法所有之犯意，而分別為下列
    竊盜行為；
  (一)董國強於98年8月5日中午12時許，在臺中市○○區○○路51
    6號「東勢區圖書館內」，趁羅于真疏未注意之際，徒手竊
    取羅于真所有置於桌上之女用咖啡色皮夾1只（內有中華民
    國技士術士證、國民身分證、全民健康保險卡、車牌號碼28
    7-EQY機車行車執照各1張及現金新臺幣2000元等物），得手
    後，現金供己花用，女用咖啡色皮夾1只、中華民國技士術
    士證1張、車牌號碼287-EQY機車行車執照1張置於其位於臺
    中市東勢區中嵙里中山巷6之19號住處，另國民身分證、全
    民健康保險卡各1張則予丟棄。
  (二)董國強於100年4月20日上午9時許，在臺中市○○區○○路
    萬墩巷114之1號林玉珠住處鐵皮屋旁，趁四周無人之際，徒
    手竊取林玉珠所有吊晾在竹竿上之白色內衣、褲各1件，得
    手後，先供己觀賞，嗣則予丟棄。
  (三)董國強於100年4月27日下午2時30分許，在臺中市○○區○
    ○路萬墩巷114之1號林玉珠住處鐵皮屋旁，趁四周無人之際
    ，徒手竊取林玉珠所有吊晾在竹竿上之粉紅色內衣、褲各1
    件，得手後，先供己觀賞，嗣則予丟棄。
  (四)董國強於100年5月4日上午7時許，侵入臺中市○○區○○街
    202巷55號張瑞琪等住戶所居住1樓大門未關之公寓大樓，然
    後乘坐電梯上5樓，徒手竊取住於同號5樓之2張瑞琪所有放
    置在該5樓樓梯間之藍白色捷安特牌自行車1輛，得手後，徒
    手提該自行車乘坐電梯下樓，再騎乘離去，以供己代步使用
    。
二、嗣於100年5月9日上午11時30分許，董國強騎乘所竊得上開
    自行車，途經臺中市○○區○○路和順巷114號前道路時，
    因神色緊張、形跡可疑而為警盤查當場查獲，並扣得上開自
    行車1輛（已發還張瑞琪）。復因董國強未帶身份證件而由
    警陪同返回其位於臺中市東勢區中嵙里中山巷6之19號住處
    取證件時，為警發現其住處內有羅于真中華民國技士術士證
    ，經警盤問下，董國強隨即在未經有偵查權之機關或公務員
    發覺為犯嫌前，主動供出上開(一)至(三)所載之竊盜犯行，並願
    接受裁判，而經警起獲羅于真所有女用咖啡色皮夾1只、中
    華民國技士術士證1張、車牌號碼287-EQY機車行車執照1張
    （已發還羅于真）。
三、案經臺中市政府警察局東勢分局報請臺灣臺中地方法院檢察
    署檢察官偵查起訴。
    理    由
一、按被告以外之人（包括證人、鑑定人、告訴人、被害人及共
    同被告等）於審判外之陳述雖不符刑事訴訟法第159條之1至
    之4等4條之規定，而經當事人於審判程序同意作為證據，法
    院審酌該言詞陳述或書面陳述作成時之情況，認為適當者，
    亦得為證據；當事人、代理人或辯護人於法院調查證據時，
    知有刑事訴訟法第159條第1項不得為證據之情形，而未於言
    詞辯論終結前聲明異議者，視為有前項之同意，同法第159
    條之5定有明文。立法意旨在於傳聞證據未經當事人之反對
    詰問予以核實，原則上先予排除。惟若當事人已放棄反對詰
    問權，於審判程序中表明同意該等傳聞證據可作為證據；或
    於言詞辯論終結前未聲明異議，基於尊重當事人對傳聞證據
    之處分權，及證據資料愈豐富，愈有助於真實發見之理念，
    且強化言詞辯論主義，使訴訟程序得以順暢進行，上開傳聞
    證據亦均具有證據能力。查檢察官、被告對於本案卷內相關
    證人之證述、文書卷證資料，並未就有合於刑事訴訟法第15
    9條第1項不得為證據之情形於本院言詞辯論終結前聲明異議
    ，且上述證人之證述、文書卷證資料亦經本院於審理期日逐
    一提示、朗讀，並告以要旨，本院復審酌相關證人證述筆錄
    製成、文書卷證資料取得，並無證據顯示有何違背程序規定
    情事，依據上述之說明，均應具有證據能力，合先敘明。
二、上揭犯罪事實，業據被告董國強迭於警詢、偵查中及本院審
    理時均坦承不諱，核與證人即被害人羅于真、林玉珠、張瑞
    琪分別於警詢時、偵查中指證述之情節相符，並有贓物領據
    2紙、查獲現場、物品及竊盜現場照片計8張、捷安特自行車
    品質保證卡影本1張附卷可憑，足見被告之自白與事實相符
    。本件事證明確，被告犯行堪以認定。
三、核被告董國強就如犯罪事實欄一、(一)至(三)所載所為，均係犯
    刑法第320條第1項之普通竊盜罪。按刑法第321條第1項第1
    款之夜間侵入住宅竊盜罪，其所謂「住宅」，乃指人類日常
    居住之場所而言，公寓亦屬之。至公寓樓下之「樓梯間」，
    雖僅供各住戶出入通行，然就公寓之整體而言，該樓梯間為
    該公寓之一部分，而與該公寓有密切不可分之關係，故於夜
    間侵入公寓樓下之樓梯間竊盜，難謂無同時妨害居住安全之
    情形，自應成立刑法第321條第1項第1款於夜間侵入住宅竊
    盜罪（最高法院76年度台上字第2972號判例要旨參照）。故
    核被告於如犯罪事實欄一、(四)所載時地，侵入上開被害人張
    瑞琪等住戶所居住1樓大門未關之公寓大樓，然後乘坐電梯
    上5樓，徒手竊得被害人張瑞琪所有放置在該5樓樓梯間之藍
    白色捷安特牌自行車1輛之所為，係犯刑法第321條第1項第1
    款之侵入住宅竊盜罪；公訴人認被告此部分所為，係犯刑法
    第320條第1項之普通竊盜罪，容有誤會，惟起訴社會基本事
    實相同，爰依法變更起訴法條。被告所犯上開3次普通竊盜
    及1次加重竊盜罪，犯意各別，行為互殊，應予分論併罰。
    又被告在未經有偵查權之機關或公務員發覺其有如犯罪事實
    欄一、(一)至(三)所示之竊盜犯嫌前，主動向到其上開住處之臺
    中市政府警察局東勢分局土牛派出所員警徐朝琴、范精誠供
    出其有如犯罪事實欄一、(一)至(三)所示之竊盜犯行，並願接受
    裁判等情，此經證人徐朝琴、范精誠於偵查中具結證述在卷
    ，足認被告就如犯罪事實欄一、(一)至(三)所示之竊盜犯行，係
    自首而接受裁判，均依刑法第62條前段規定減輕其刑。查被
    告於94年間因妨害兵役治罪條例案件，經臺灣南投地方法院
    以94年度埔刑簡字第178號判處有期徒刑4月確定，於95年5
    月17日縮刑期滿執行完畢，有臺灣高等法院被告前案紀錄表
    附卷可稽，其於5年內故意再犯本件有期徒刑以上之上開4罪
    ，均為累犯，均應依法加重其刑，並就如犯罪事實欄一、(一)
    至(三)所犯普通竊盜罪，均依規定先加後減。爰審酌被告犯罪
    之動機、目的、手段、所竊取上開物品之價值、對社會所生
    危害程度、迄今尚未與被害人達成和解賠償損失，及犯後坦
    承犯行，態度良好等一切情狀，分別量處如主文所示之刑，
    並定其應執行刑，以示懲儆。
四、據上論斷，應依刑事訴訟法第299條第1項前段、第300條，
    刑法第320條第1項、第321條第1項第1款、第62條前段、第
    47條第1項、第51條第5款，刑法施行法第1條之1第1項、第2
    項前段，判決如主文。
本案經檢察官蔡志明到庭執行職務。
中    華    民    國   100    年    6     月    24    日
                  刑事第一庭    法  官  朱光國
以上正本證明與原本無異。
如不服本判決應於收受判決後10日內向本院提出上訴書狀，並應
敘述具體理由；其未敘述上訴理由者，應於上訴期間屆滿後20日
內向本院補提理由書（均須按他造當事人之人數附繕本）「切勿
逕送上級法院」。
                                書記官  巫偉凱
中    華    民    國   100    年    6     月    24    日
附錄論罪科刑法條
刑法第320條第1項：
意圖為自己或第三人不法之所有，而竊取他人之動產者，為竊盜
罪，處5年以下有期徒刑、拘役或5百元以下罰金。
刑法第321條第1項第1款：
犯竊盜罪而有下列情形之一者，處 6 月以上、5 年以下有期徒
刑，得併科新臺幣 10 萬元以下罰金：
一、侵入住宅或有人居住之建築物、船艦或隱匿其內而犯之者。